Inventaris van het archief van het Ministerie van Koloniën: Openbaar Verbaal, 1901-1953
Nationaal Archief, Den Haag
- Verbaal Ministerie van Koloniën, 1
  - Openbare verbalen, bevattende de beschikkingen met bijlagen en de ter informatie ontvangen stukken., 1901-1953; 1-4221; 4221 pakken
    - 1904 jan. 9 - 16, 221
    - 1904 jan. 18 - 23, 222
    - 1904 jan. 25 - 30, 223
    - 1904 feb. 1 - 5, 224
    - 1904 feb. 6 - 13, 225
    - 1904 feb. 15 - 19, 226
    - 1904 feb. 20 - 24, 227
    - 1904 feb. 25 - 29, 228
    - 1904 mrt. 1 - 8, 229
    - 1904 mrt. 9 - 12, 230
    - 1904 mrt. 14 - 21, 231
    - 1904 mrt. 22 - 23, 232
    - 1904 mrt. 24 - 31, 233
    - 1904 apr. 2 - 9, 234
    - 1904 apr. 11 - 13, 235
    - 1904 apr. 14 - 23, 236
    - 1904 apr. 25 - 30, 237
    - 1904 mei 2 - 5, 238
    - 1904 mei 6 - 14, 239
    - 1904 mei 16 - 20, 240
    - 1904 mei 21 - 25, 241
    - 1904 mei 26 - 31, 242
    - 1904 juni 1 - 4, 243
    - 1904 juni 6 - 7, 244
    - 1904 juni 8 - 9, 245
    - 10 - juni 1904, 246
    - 1904 juni 11 - 16, 247
    - 1904 juni 17, 248
    - 1904 juni 18 - 23, 249
    - 1904 juni 24 - 30, 250
    - 1904 juli 1 - 6, 251
    - 1904 juli 7, 252
    - 1904 juli 8 - 13, 253
    - 1904 juli 14 - 20, 254
    - 1904 juli 21 - 23, 255
    - 1904 juli 25 - 27, 256
    - 1904 juli 28 - 30, 257
    - 1904 aug. 1 - 8, 258
    - 1904 aug. 9 - 15, 259
    - 1904 aug. 15, nr. 42 bijlagen, 260
    - 1904 aug. 15, nr. 42 bijlagen, 261
    - 1904 aug. 16 - 23, 262
    - 1904 aug. 24 - 25, 263
    - 1904 aug. 26 - 27, 264
    - 1904 aug. 29 - 30, 265
    - 1904 sep. 1 - 5, 266
    - 1904 sep. 6, 267
    - 1904 sep. 7 - 9, 268
    - 1904 sep. 10 - 14, 269
    - 1904 sep. 15 - 19, 270
    - 1904 sep. 20 - 30, 271
    - 1904 okt. 1 - 7, 272
    - 1904 okt. 8 - 14, 273
    - 1904 okt. 15 - 19, 274
    - 1904 okt. 20 - 24, 275
    - 1904 okt. 25 - 31, 276
    - 1904 nov. 2 - 8, 277
    - 1904 nov. 9 - 15, 278
    - 1904 nov. 16 - 21, 279
    - 1904 nov. 22 - 30, 280
    - 1904 dec. 1 - 8, 281
    - 1904 dec. 9 - 17, 282
    - 1904 dec. 19 - 21, 283
    - 1904 dec. 22 - 27, 284
    - 1904 dec. 28 - 31, 285
    - 1905 jan. 2 - 4, 286
    - 1905 jan. 5 - 7, 287
    - 1905 jan. 9 - 16, 288
    - 1905 jan. 17 - 24, 289
    - 1905 jan. 25 - 31, 290
    - 1905 feb. 1 - 4, 291
    - 1905 feb. 6 - 8, 292
    - 1905 feb. 9 - 14, 293
    - 1905 feb. 15 - 22, 294
    - 1905 feb. 23 - 28, 295
    - 1905 mrt. 1 - 4, 296
    - 1905 mrt. 6 - 8, 297
    - 1905 mrt. 9 - 14, 298
    - 1905 mrt. 15 - 18, 299
    - 1905 mrt. 20 - 23, 300
    - 1905 mrt. 24 - 27, 301
    - 1905 mrt. 28 - 31, 302
    - 1905 apr. 1 - 5, 303
    - 1905 apr. 6 - 8, 304
    - 1905 apr. 10 - 14, 305
    - 1905 apr. 15 - 20, 306
    - 1905 apr. 22 - 25, 307
    - 1905 apr. 26 - 29, 308
    - 1905 mei 1 - 3, 309
    - 1905 mei 4 - 5, 310
    - 1905 mei 6 - 9, 311
    - 1905 mei 10 - 15, 312
    - 1905 mei 16 - 19, 313
    - 1905 mei 20 - 24, 314
    - 1905 mei 25 - 29, 315
    - 1905 mei 30 - 31, 316
    - 1905 juni 2 - 10, 317
    - 1905 juni 13 - 20, 318
    - 1905 juni 21 - 26, 319
    - 1905 juni 27 - 30, 320
    - 1905 juli 1 - 6, 321
    - 1905 juli 7 - 12, 322
    - 1905 juli 13 - 17, 323
    - 1905 juli 18 - 24, 324
    - 1905 juli 25 - 31, 325
    - 1905 aug. 1 - 8, 326
    - 1905 aug. 9 - 16, 327
    - 1905 aug. 17 - 23, 328
    - 1905 aug. 24 - 30, 329
    - 1905 sep. 1 - 7, 330
    - 1905 sep. 8 - 12, 331
    - 1905 sep. 13 - 19, 332
    - 1905 sep. 20 - 22, 333
    - 1905 sep. 23 - 26, 334
    - 1905 sep. 27 - 30, 335
    - 1905 okt. 2 - 6, 336
    - 1905 okt. 7 - 12, 337
    - 1905 okt. 13 - 17, 338
    - 1905 okt. 18 - 24, 339
    - 1905 okt. 25 - 27, 340
    - 1905 okt. 28 - 31, 341
    - 1905 nov. 1 - 6, 342
    - 1905 nov. 7 - 11, 343
    - 1905 nov. 13 - 20, 344
    - 1905 nov. 21 - 23, 345
    - 1905 nov. 24 - 30, 346
    - 1905 dec. 1 - 8, 347
    - 1905 dec. 9 - 13, 348
    - 1905 dec. 14 - 19, 349
    - 1905 dec. 20 - 23, 350
    - 1905 dec. 27 - 30, 351
    - 1906 jan. 2 - 6, 352
    - 1906 jan. 8 - 10, 353
    - 1906 jan. 11 - 15, 354
    - 1906 jan. 16 - 23, 355
    - 1906 jan. 24 - 26, 356
    - 1906 jan. 27 - 31, 357
    - 1906 feb. 1 - 7, 358
    - 1906 feb. 8 - 13, 359
    - 1906 feb. 14 - 19, 360
    - 1906 feb. 20 - 23, 361
    - 1906 feb. 24 - 28, 362
    - 1906 mrt. 1 - 5, 363
    - 1906 mrt. 6 - 9, 364
    - 1906 mrt. 10 - 16, 365
    - 1906 mrt. 17 - 22, 366
    - 1906 mrt. 23 - 27, 367
    - 1906 mrt. 28 - 31, 368
    - 1906 apr. 2 - 3, 369
    - 1906 apr. 4 - 7, 370
    - 1906 apr. 8 - 14, 371
    - 1906 apr. 17 - 20, 372
    - 1906 apr. 21 - 24, 373
    - 1906 apr. 25 - 27, 374
    - 1906 apr. 28, nr. 1 - 31, 375
    - 1906 apr. 28 - 30, nr. 32 - 56, 376
    - 1906 mei 1 - 3, 377
    - 1906 mei 4, 378
    - 1906 mei 5 - 9, 379
    - 1906 mei 10 - 16, 380
    - 1906 mei 17 - 21, 381
    - 1906 mei 22 - 26, 382
    - 1906 mei 28 - 31, 383
    - 1906 juni 1 - 6, 384
    - 1906 juni 7 - 13, 385
    - 1906 juni 14 - 15, 386
    - 1906 juni 16 - 19, 387
    - 1906 juni 20 - 22, 388
    - 1906 juni 23 - 30, 389
    - 1906 juli 2 - 7, 390
    - 1906 juli 9 - 11, 391
    - 1906 juli 12 - 14, 392
    - 1906 juli 16 - 19, 393
    - 1906 juli 20 - 27, 394
    - 1906 juli 28, 395
    - 1906 juli 30 - 31, 396
    - 1906 aug. 1 - 6, 397
    - 1906 aug. 7 - 14, 398
    - 1906 aug. 15 - 23, 399
    - 1906 aug. 24 - 27, 400
    - 1906 aug. 28 - 30, 401
    - 1906 sep. 1 - 6, 402
    - 1906 sep. 7 - 11, 403
    - 1906 sep. 12 - 15, 404
    - 1906 sep. 17 - 25, 405
    - 1906 sep. 26 - 27, 406
    - 1906 sep. 28 - 29, 407
    - 1906 okt. 1 - 3, 408
    - 1906 okt. 4 - 6, 409
    - 1906 okt. 8 - 13, 410
    - 1906 okt. 15 - 19, 411
    - 1906 okt. 20 - 24, 412
    - 1906 okt. 25 - 31, 413
    - 1906 nov. 1 - 6, 414
    - 1906 nov. 7 - 12, 415
    - 1906 nov. 13 - 20, 416
    - 1906 nov. 21 - 26, 417
    - 1906 dec. 27 - 30, 418
    - 1906 dec. 1 - 6, 419
    - 1906 dec. 7 - 12, 420
    - 1906 dec. 13 - 17, 421
    - 1906 dec. 18 - 20, 422
    - 1906 dec. 21 - 22, 423
    - 1906 dec. 24, 424
    - 1906 dec. 27 - 31, 425
    - 1907 jan. 2 - 8, 426
    - 1907 jan. 9 - 15, 427
    - 1907 jan. 16 - 21, 428
    - 1907 jan. 22 - 24, 429
    - 1907 jan. 25 - 28, 430
    - 1907 jan. 29 - 31, 431
    - 1907 feb. 1 - 5, 432
    - 1907 feb. 6 - 14, 433
    - 1907 feb. 15 - 20, 434
    - 1907 feb. 21, 435
    - 1907 feb. 21, nr. 74 bijlage, 436
    - 1907 feb. 21, nr. 74 bijlage, 437
    - 1907 feb. 22 - 23, 438
    - 1907 feb. 25 - 28, 439
    - 1907 mrt. 1 - 5, 440
    - 1907 mrt. 6, 441
    - 1907 mrt. 7 - 12, 442
    - 1907 mrt. 13 - 18, 443
    - 1907 mrt. 19 - 21, 444
    - 1907 mrt. 22 - 23, 445
    - 1907 mrt. 25, 446
    - 1907 mrt. 26 - 27, 447
    - 1907 mrt. 28 - 30, 448
    - 1907 apr. 2 - 4, 449
    - 1907 apr. 5 - 8, 450
    - 1907 apr. 9 - 12, 451
    - 1907 apr. 13 - 16, 452
    - 1907 apr. 17 - 19, 453
    - 1907 apr. 20 - 23, 454
    - 1907 apr. 24 - 25, 455
    - 1907 apr. 26, 456
    - 1907 apr. 27 - 30, 457
    - 1907 mei 1 - 6, 458
    - 1907 mei 7 - 11, 459
    - 1907 mei 13 - 15, 460
    - 1907 mei 16 - 18, 461
    - 1907 mei 21 - 28, 462
    - 1907 mei 29 - 31, 463
    - 1907 juni 1 - 4, 464
    - 1907 juni 5 - 7, 465
    - 1907 juni 8 - 11, 466
    - 1907 juni 12 - 14, 467
    - 1907 juni 15 - 18, 468
    - 1907 juni 19 - 21, 469
    - 1907 juni 22, 470
    - 1907 juni 24 - 26, 471
    - 1907 juni 27 - 29, 472
    - 1907 juli 1, 473
    - 1907 juli 2 - 4, 474
    - 1907 juli 5 - 10, 475
    - 1907 juli 11 - 15, 476
    - 1907 juli 16 - 19, 477
    - 1907 juli 20 - 24, 478
    - 1907 juli 25 - 26, 479
    - 1907 juli 27, 480
    - 1907 juli 29 - 31, 481
    - 1907 aug. 1 - 7, 482
    - 1907 aug. 8 - 14, 483
    - 1907 aug. 15 - 21, 484
    - 1907 aug. 22 - 27, 485
    - 1907 aug. 28 - 30, 486
    - 1907 sep. 2 - 4, 487
    - 1907 sep. 5 - 7, 488
    - 1907 sep. 9 - 11, 489
    - 1907 sep. 12 - 13, 490
    - 1907 sep. 14 - 18, 491
    - 1907 sep. 19 - 25, 492
    - 1907 sep. 26, 493
    - 1907 sep. 27 - 30, 494
    - 1907 okt. 1 - 3, 495
    - 1907 okt. 4 - 8, 496
    - 1907 okt. 9 - 15, 497
    - 1907 okt. 16 - 19, 498
    - 1907 okt. 21 - 24, 499
    - 1907 okt. 25 - 28, 500
    - 1907 okt. 29 - 31, 501
    - 1907 nov. 1 - 8, 502
    - 1907 nov. 9 - 14, 503
    - 1907 nov. 15 - 18, 504
    - 1907 nov. 19 - 20, 505
    - 1907 nov. 21 - 25, 506
    - 1907 nov. 26 - 27, 507
    - 1907 nov. 28 - 30, 508
    - 1907 dec. 2 - 7, 509
    - 1907 dec. 9 - 11, 510
    - 1907 dec. 12 - 16, 511
    - 1907 dec. 17 - 20, 512
    - 1907 dec. 21 - 27, 513
    - 1907 dec. 28 - 30, 514
    - 1907 dec. 31, 515
    - 1908 jan. 2 - 4, 516
    - 1908 jan. 6 - 9, 517
    - 1908 jan. 10 - 13, 518
    - 1908 jan. 14 - 16, 519
    - 1908 jan. 17 - 22, 520
    - 1908 jan. 23 - 24, 521
    - 1908 jan. 25 - 28, 522
    - 1908 jan. 29 - 31, 523
    - 1908 feb. 1 - 5, 524
    - 1908 feb. 6 - 10, 525
    - 1908 feb. 11 - 17, 526
    - 1908 feb. 18 - 24, 527
    - 1908 feb. 25, 528
    - 1908 feb. 26 - 28, 529
    - 1908 mrt. 2 - 4, 530
    - 1908 mrt. 5, 531
    - 1908 mrt. 6 - 7, 532
    - 1908 mrt. 9, 533
    - 1908 mrt. 10 - 17, 534
    - 1908 mrt. 18 - 23, 535
    - 1908 mrt. 24 - 27, 536
    - 1908 mrt. 28 - 31, 537
    - 1908 apr. 1 - 3, 538
    - 1908 apr. 4 - 9, 539
    - 1908 apr. 10 - 13, 540
    - 1908 apr. 14 - 18, 541
    - 1908 apr. 21 - 25, 542
    - 1908 apr. 27 - 30, 543
    - 1908 mei 1 - 2, 544
    - 1908 mei 1, nr. 52 bijlage, 545
    - 1908 mei 4 - 6, 546
    - 1908 mei 7 - 11, 547
    - 1908 mei 12 - 16, 548
    - 1908 mei 18 - 19, 549
    - 1908 mei 20 - 21, 550
    - 1908 mei 22 - 25, 551
    - 1908 mei 26 - 30, 552
    - 1908 juni 1 - 5, 553
    - 1908 juni 6 - 9, 554
    - 1908 juni 10 - 12, 555
    - 1908 juni 13 - 16, 556
    - 1908 juni 17 - 19, 557
    - 1908 juni 20 - 22, 558
    - 1908 juni 23 - 30, 559
    - 1908 juli 1 - 4, 560
    - 1908 juli 6 - 9, 561
    - 1908 juli 10 - 14, 562
    - 1908 juli 15 - 18, 563
    - 1908 juli 20 - 23, 564
    - 1908 juli 24 - 28, 565
    - 1908 juli 29 - 31, 566
    - 1908 aug. 1 - 3, 567
    - 1908 aug. 4 - 5, 568
    - 1908 aug. 6 - 8, 569
    - 1908 aug. 8, nr. 29 bijlagen, 570
    - 1908 aug. 8, nr. 29 bijlagen, 571
    - 1908 aug. 8, nr. 29 bijlagen, 572
    - 1908 aug. 10 - 12, 573
    - 1908 aug. 13 - 17, 574
    - 1908 aug. 18 - 21, 575
    - 1908 aug. 21, nr. 21 bijlagen, 576
    - 1908 aug. 21, nr. 21 bijlagen, 577
    - 1908 aug. 22 - 26, 578
    - 1908 aug. 27 - 29, 579
    - 1908 sep. 1 - 4, 580
    - 1908 sep. 5 - 10, 581
    - 1908 sep. 11 - 14, 582
    - 1908 sep. 15 - 18, 583
    - 1908 sep. 19 - 21, 584
    - 1908 sep. 22 - 24, 585
    - 1908 sep. 25, 586
    - 1908 sep. 26 - 30, 587
    - 1908 okt. 1 - 3, 588
    - 1908 okt. 5 - 6, 589
    - 1908 okt. 7, 590
    - 1908 okt. 8 - 13, 591
    - 1908 okt. 14 - 17, 592
    - 1908 okt. 19 - 26, 593
    - 1908 okt. 27 - 31, 594
    - 1908 nov. 2 - 4, 595
    - 1908 nov. 5 - 11, 596
    - .1908 nov. 12 - 17, 597
    - 1908 nov. 18 - 19, 598
    - 1908 nov. 20 - 24, 599
    - 1908 nov. 25 - 30, 600
    - 1908 dec. 1 - 4, 601
    - 1908 dec. 5 - 11, 602
    - 1908 dec. 12 - 14, 603
    - 1908 dec. 15 - 19, 604
    - 1908 dec. 21 - 23, 605
    - 1908 dec. 24 - 31, 606
    - 1909 jan. 2 - 5, 607
    - 1909 jan. 6 - 7, 608
    - 1909 jan. 8 - 12, 609
    - 1909 jan. 13 - 18, 610
    - 1909 jan. 18, nr. 16 bijlagen, 611
    - 1909 jan. 18, nr. 16 bijlagen, 612
    - 1909 jan. 19 - 23, 613
    - 1909 jan. 25 - 28, 614
    - 1909 jan. 29 - 30, 615
    - 1909 feb. 1 - 3, 616
    - 1909 feb. 4 - 9, 617
    - 1909 feb. 10 - 15, 618
    - 1909 feb. 16 - 18, 619
    - 1909 feb. 19 - 20, 620
    - 1909 feb. 22 - 24, 621
    - 1909 feb. 25 - 27, 622
    - 1909 mrt. 1 - 3, 623
    - 1909 mrt. 4 - 6, 624
    - 1909 mrt. 8 - 10, 625
    - 1909 mrt. 11 - 16, 626
    - 1909 mrt. 17 - 22, 627
    - 1909 mrt. 23 - 25, 628
    - 1909 mrt. 26 - 29, 629
    - 1909 mrt. 30 - 31, 630
    - 1909 apr. 1 - 3, 631
    - 1909 apr. 5 - 7, 632
    - 1909 apr. 8 - 14, 633
    - 1909 apr. 15 - 20, 634
    - 1909 apr. 21 - 24, 635
    - 1909 apr. 26 - 27, 636
    - 1909 apr. 28 - 30, 637
    - 1909 mei 1 - 5, 638
    - 1909 mei 6 - 7, 639
    - 1909 mei 8 - 12, 640
    - 1909 mei 13 - 19, 641
    - 1909 mei 21 - 25, 642
    - 1909 mei 26, 643
    - 1909 mei 27 - 29, 644
    - 1909 juni 1 - 5, 645
    - 1909 juni 7 - 10, 646
    - 1909 juni 11 - 15, 647
    - 1909 juni 16, 648
    - 1909 juni 17, nr. 1 - 25, 649
    - 1909 juni 17, nr. 27 - 53, 650
    - 1909 juni 18 - 19, 651
    - 1909 juni 21 - 23, 652
    - 1909 juni 24 - 26, 653
    - 1909 juni 28, 654
    - 1909 juni 29 - 30, 655
    - 1909 juli 1 - 6, 656
    - 1909 juli 7 - 10, 657
    - 1909 juli 12 - 14, 658
    - 1909 juli 15 - 17, 659
    - 1909 juli 19, 660
    - 1909 juli 20 - 21, 661
    - 1909 juli 22 - 27, 662
    - 1909 juli 28 - 29, 663
    - 1909 juli 30 - 31, 664
    - 1909 aug. 2 - 4, 665
    - 1909 aug. 5 - 9, 666
    - 1909 aug. 10 - 11, 667
    - 1909 aug. 12 - 18, 668
    - 1909 aug. 19 - 24, 669
    - 1909 aug. 25 - 30, 670
    - 1909 sep. 1 - 4, 671
    - 1909 sep. 6 - 9, 672
    - 1909 sep. 10 - 11, 673
    - 1909 sep. 13 - 15, 674
    - 1909 sep. 16 - 20, 675
    - 1909 sep. 21 - 23, 676
    - 1909 sep. 24 - 30, 677
    - 1909 okt. 1 - 4, 678
    - 1909 okt. 5 - 8, 679
    - 1909 okt. 9 - 12, 680
    - 1909 okt. 13 - 16, 681
    - 1909 okt. 18 - 20, 682
    - 1909 okt. 21 - 26, 683
    - 1909 okt. 27 - 30, 684
    - 1909 nov. 1 - 3, 685
    - 1909 nov. 4 - 8, 686
    - 1909 nov. 9 - 13, 687
    - 1909 nov. 15 - 20, 688
    - 1909 nov. 22 - 25, 689
    - 1909 nov. 26 - 29, 690
    - 1909 nov. 30, 691
    - 1909 dec. 1 - 6, 692
    - 1909 dec. 7 - 9, 693
    - 1909 dec. 10 - 13, 694
    - 1909 dec. 14 - 17, 695
    - 1909 dec. 18 - 23, 696
    - 1909 dec. 24 - 29, 697
    - 1909 dec. 30 - 31, 698
    - 1910 jan. 3 - 6, 699
    - 1910 jan. 7 - 10, 700
    - 1910 jan. 11 - 12, 701
    - 1910 jan. 13 - 17, 702
    - 1910 jan. 18 - 22, 703
    - 1910 jan. 24 - 26, 704
    - 1910 jan. 27 - 31, 705
    - 1910 feb. 1 - 4, 706
    - 1910 feb. 5 - 10, 707
    - 1910 feb. 11 - 12, 708
    - 1910 feb. 14 - 17, 709
    - 1910 feb. 18 - 22, 710
    - 1910 feb. 23 - 28, 711
    - 1910 mrt. 1 - 3, 712
    - 1910 mrt. 4 - 5, 713
    - 1910 mrt. 7, 714
    - 1910 mrt. 8 - 9, 715
    - 1910 mrt. 10 - 12, 716
    - 1910 mrt. 14 - 17, 717
    - 1910 mrt. 18 - 21, 718
    - 1910 mrt. 22 - 24, 719
    - 1910 mrt. 26 - 31, 720
    - 1910 apr. 1 - 2, 721
    - 1910 apr. 4 - 6, 722
    - 1910 apr. 7 - 11, 723
    - 1910 apr. 12 - 13, 724
    - 1910 apr. 14 - 19, 725
    - 1910 apr. 20, 726
    - 1910 apr. 21 - 25, 727
    - 1910 apr. 26 - 30, 728
    - 1910 mei 2 - 6, 729
    - 1910 mei 7 - 10, 730
    - 1910 mei 11 - 14, 731
    - 1910 mei 17 - 19, 732
    - 1910 mei 20 - 21, 733
    - 1910 mei 23 - 25, 734
    - 1910 mei 26 - 28, 735
    - 1910 mei 30 - 31, 736
    - 1910 juni 1 - 2, 737
    - 1910 juni 3 - 7, 738
    - 1910 juni 8 - 10, 739
    - 1910 juni 11, 740
    - 1910 juni 13 - 16, 741
    - 1910 juni 17, 742
    - 1910 juni 18 - 21, 743
    - 1910 juni 22 - 24, 744
    - 1910 juni 25 - 28, 745
    - 1910 juni 29 - 30, 746
    - 1910 juli 1 - 6, 747
    - 1910 juli 7 - 11, 748
    - 1910 juli 12 - 14, 749
    - 1910 juli 15 - 18, 750
    - 1910 juli 19 - 22, 751
    - 1910 juli 23 - 27, 752
    - 1910 juli 28 - 30, 753
    - 1910 aug. 1 - 2, 754
    - 1910 aug. 3, 755
    - 1910 aug. 4, 756
    - 1910 aug. 5, 757
    - 1910 aug. 6 - 8, 758
    - 1910 aug. 9 - 12, 759
    - 1910 aug. 13 - 22, 760
    - 1910 aug. 23 - 25, 761
    - 1910 aug. 26 - 30, 762
    - 1910 sep. 1 - 6, 763
    - 1910 sep. 7 - 8, 764
    - 1910 sep. 9 - 13, 765
    - 1910 sep. 14 - 17, 766
    - 1910 sep. 19 - 21, 767
    - 1910 sep. 22 - 26, 768
    - 1910 sep. 27 - 30, 769
    - 1910 okt. 1 - 5, 770
    - 1910 okt. 6 - 10, 771
    - 1910 okt. 11 - 13, 772
    - 1910 okt. 14 - 17, 773
    - 1910 okt. 18, 774
    - 1910 okt. 19, 775
    - 1910 okt. 20 - 24, 776
    - 1910 okt. 25 - 27, 777
    - 1910 okt. 28 - 31, 778
    - 1910 nov. 1 - 4, 779
    - 1910 nov. 5 - 7, 780
    - 1910 nov. 8 - 14, 781
    - 1910 nov. 15 - 22, 782
    - 1910 nov. 23 - 26, 783
    - 1910 nov. 28 - 30, 784
    - 1910 dec. 1 - 5, 785
    - 1910 dec. 6 - 9, 786
    - 1910 dec. 10 - 13, 787
    - 1910 dec. 14 - 17, 788
    - 1910 dec. 19 - 27, 789
    - 1910 dec. 28 - 31, 790
    - 1911 jan. 2 - 4, 791
    - 1911 jan. 5 - 9, 792
    - 1911 jan. 10 - 14, 793
    - 1911 jan. 16 - 18, 794
    - 1911 jan. 19 - 24, 795
    - 1911 jan. 25 - 27, 796
    - 1911 jan. 28 - 31, 797
    - 1911 feb. 1, 798
    - 1911 feb. 2 - 7, 799
    - 1911 feb. 8 - 13, 800
    - 1911 feb. 14 - 15, 801
    - 1911 feb. 16 - 20, 802
    - 1911 feb. 21 - 22, 803
    - 1911 feb. 23 - 28, 804
    - 1911 mrt. 1 - 3, 805
    - 1911 mrt. 4 - 9, 806
    - 1911 mrt. 10 - 15, 807
    - 1911 mrt. 16 - 18, 808
    - 1911 mrt. 20 - 23, 809
    - 1911 mrt. 24 - 25, 810
    - 1911 mrt. 27 - 29, 811
    - 1911 mrt. 30 - 31, 812
    - 1911 apr. 1 - 6, 813
    - 1911 apr. 7 - 8, 814
    - 1911 apr. 10 - 12, 815
    - 1911 apr. 13 - 19, 816
    - 1911 apr. 20 - 21, 817
    - 1911 apr. 22, 818
    - 1911 apr. 24, 819
    - 1911 apr. 25 - 29, 820
    - 1911 mei 1 - 5, 821
    - 1911 mei 6 - 10, 822
    - 1911 mei 11 - 15, 823
    - 1911 mei 16 - 18, 824
    - 1911 mei 19 - 22, 825
    - 1911 mei 23 - 27, 826
    - 1911 mei 26, nr. 36 bijlagen, 827
    - 1911 mei 26, nr. 36 bijlagen, 828
    - 1911 mei 29, 829
    - 1911 mei 30 - 31, 830
    - 1911 juni 1 - 3, 831
    - 1911 juni 6 - 9, 832
    - 1911 juni 10 - 12, 833
    - 1911 juni 13 - 16, 834
    - 1911 juni 17 - 22, 835
    - 1911 juni 23 - 26, 836
    - 1911 juni 27 - 28, 837
    - 1911 juni 29 - 30, 838
    - 1911 juli 1 - 6, 839
    - 1911 juli 7 - 10, 840
    - 1911 juli 11 - 13, 841
    - 1911 juli 14 - 17, 842
    - 1911 juli 18 - 21, 843
    - 1911 juli 22 - 25, 844
    - 1911 juli 26 - 31, 845
    - 1911 aug. 1 - 5, 846
    - 1911 aug. 7, nr. 1 - 45, 847
    - 1911 aug. 7, nr. 46 - 71, 848
    - 1911 aug. 8, 849
    - 1911 aug. 9, 850
    - 1911 aug. 10, nr. 1 - 17, 851
    - 1911 aug. 10, nr. 18 - 51, 852
    - 1911 aug. 11 - 12, 853
    - 1911 aug. 14 - 15, 854
    - 1911 aug. 16, 855
    - 1911 aug. 17 - 19, 856
    - 1911 aug. 21 - 25, 857
    - 1911 aug. 26 - 30, 858
    - 1911 sep. 1 - 5, 859
    - 1911 sep. 6, 860
    - 1911 sep. 7, 861
    - 1911 sep. 8 - 13, 862
    - 1911 sep. 14 - 15, 863
    - 1911 sep. 16 - 19, 864
    - 1911 sep. 20 - 21, 865
    - 1911 sep. 22 - 27, 866
    - 1911 sep. 28 - 30, 867
    - 1911 okt. 2 - 4, 868
    - 1911 okt. 5 - 10, 869
    - 1911 okt. 11 - 17, 870
    - 1911 okt. 18 - 21, 871
    - 1911 okt. 23 - 24, 872
    - 1911 okt. 25, 873
    - 1911 okt. 26 - 31, 874
    - 1911 nov. 1 - 3, 875
    - 1911 nov. 4 - 6, 876
    - 1911 nov. 7 - 11, 877
    - 1911 nov. 13 - 15, 878
    - 1911 nov. 16 - 17, 879
    - 1911 nov. 18 - 22, 880
    - 1911 nov. 23 - 25, 881
    - 1311 nov. 27 - 28, 882
    - 1911 nov. 29 - 30, 883
    - 1911 dec. 1 - 5, 884
    - 1911 dec. 6, 885
    - 1911 dec. 7 - 11, 886
    - 1911 dec. 12 - 13, 887
    - 1911 dec. 14 - 19, 888
    - 1911 dec. 20 - 23, 889
    - 1911 dec. 27 - 30, 890
    - 1912 jan. 2 - 4, 891
    - 1912 jan. 5 - 9, 892
    - 1912 jan. 10 - 11, 893
    - 1912 jan. 12 - 16, 894
    - 1912 jan. 17 - 18, 895
    - 1912 jan. 19 - 23, 896
    - 1912 jan. 24 - 25, 897
    - 1912 jan. 26, 898
    - 1912 jan. 27 - 31, 899
    - 1912 feb. 1 - 6, 900
    - 1912 feb. 7 - 8, 901
    - 1912 feb. 9, 902
    - 1912 feb. 10 - 16, 903
    - 1912 feb. 17 - 21, 904
    - 1912 feb. 22 - 26, 905
    - 1912 feb. 27, 906
    - 1912 feb. 28 - 29, 907
    - 1912 mrt. 1 - 5, 908
    - 1912 mrt. 6, 909
    - 1912 mrt. 7 - 11, 910
    - 1912 mrt. 12 - 14, 911
    - 1912 mrt. 15 - 18, 912
    - 1912 mrt. 19 - 25, 913
    - 1912 mrt. 26 - 30, 914
    - 1912 apr. 1 - 9, 915
    - 1912 apr. 10 - 12, 916
    - 1912 apr. 13 - 15, 917
    - 1912 apr. 16 - 19, 918
    - 1912 apr. 20 - 23, 919
    - 1912 apr. 24 - 25, 920
    - 1912 apr. 26 - 30, 921
    - 1912 mei 1 - 2, 922
    - 1912 mei 3, 923
    - 1912 mei 4 - 7, 924
    - 1912 mei 8 - 11, 925
    - 1912 mei 13 - 14, 926
    - 1912 mei 15, 927
    - 1912 mei 17 - 22, 928
    - 1912 mei 23 - 25, 929
    - 1912 mei 28 - 29, 930
    - 1912 mei 30 - 31, 931
    - 1912 juni 1 - 4, 932
    - 1912 juni 5 - 7, 933
    - 1912 juni 8 - 10, 934
    - 1912 juni 11 - 13, 935
    - 1912 juni 14 - 15, 936
    - 1912 juni 17 - 19, 937
    - 1912 juni 20 - 22, 938
    - 1912 juni 24 - 29, 939
    - 1912 juli 1 - 2, 940
    - 1912 juli 2, nr. 6 bijlagen, 941
    - 1912 juli 2, nr. 6 bijlagen, 942
    - 1912 juli 2, nr. 6 bijlagen, 943
    - 1912 juli 3 - 5, 944
    - 1912 juli 6 - 11, 945
    - 1912 juli 12 - 17, 946
    - 1912 juli 18 - 19, 947
    - 1912 juli 20 - 22, 948
    - 1912 juli 23 - 24, 949
    - 1912 juli 25 - 30, 950
    - 1912 juli 31, 951
    - 1912 aug. 1 - 3, 952
    - 1912 aug. 5 - 6, 953
    - 1912 aug. 7 - 10, 954
    - 1912 aug. 12 - 14, 955
    - 1912 aug. 15 - 17, 956
    - 1912 aug. 19 - 21, 957
    - 1912 aug. 22 - 23, 958
    - 1912 aug. 24, 959
    - 1912 aug. 26 - 30, 960
    - 1912 sep. 2 - 5, 961
    - 1912 sep. 6 - 9, 962
    - 1912 sep. 10 - 11, 963
    - 1912 sep. 12, 964
    - 1912 sep. 13 - 16, 965
    - 1912 sep. 17 - 21, 966
    - 1912 sep. 23 - 30, 967
    - 1912 okt. 1 - 3, 968
    - 1912 okt. 4 - 9, 969
    - 1912 okt. 10 - 14, 970
    - 1912 okt. 15 - 18, 971
    - 1912 okt. 19 - 22, 972
    - 1912 okt. 23, 973
    - 1912 okt. 24 - 28, 974
    - 1912 okt. 29 - 31, 975
    - 1912 okt. 31, nr. 57 bijlagen, 976
    - 1912 okt. 31, nr. 57 bijlagen, 977
    - 1912 nov. 1 - 5, 978
    - 1912 nov. 6 - 9, 979
    - 1912 nov. 11, 980
    - 1912 nov. 12 - 16, 981
    - 1912 nov. 18 - 21, 982
    - 1912 nov. 22 - 25, 983
    - 1912 nov. 26 - 30, 984
    - 1912 dec. 2 - 3, 985
    - 1912 dec. 4 - 6, 986
    - 1912 dec. 7 - 10, 987
    - 1912 dec. 11 - 13, 988
    - 1912 dec. 14, 989
    - 1912 dec. 16 - 18, 990
    - 1912 dec. 19, 991
    - 1912 dec. 20 - 23, 992
    - 1912 dec. 24 - 31, 993
    - 1913 jan. 2 - 3, 994
    - 1913 jan. 4 - 6, 995
    - 1913 jan. 7, 996
    - 1913 jan. 8, 997
    - 1913 jan. 9, 998
    - 1913 jan. 10 - 11, 999
    - 1913 jan. 13 - 14, 1000
    - 1913 jan. 15 - 18, 1001
    - 1913 jan. 20 - 22, 1002
    - 1913 jan. 23 - 25, 1003
    - 1913 jan. 27 - 29, 1004
    - 1913 jan. 30 - 31, 1005
    - 1913 feb. 1 - 4, 1006
    - 1913 feb. 5 - 10, 1007
    - 1913 feb. 11 - 12, 1008
    - 1913 feb. 13 - 15, 1009
    - 1913 feb. 17 - 19, 1010
    - 1913 feb. 20 - 21, 1011
    - 1913 feb. 22 - 25, 1012
    - 1913 feb. 26 - 27, nr. 22 bijlagen, 1013
    - 1913 feb. 27, nr. 22 bijlagen, 1014
    - 1913 feb. 27, nr. 22 bijlagen, 1015
    - 1913 feb. 27, nr. 22 bijlagen, 1016
    - 1913 feb. 27, nr. 22 bijlagen, 1017
    - 1913 feb. 28, 1018
    - 1913 mrt. 1 - 4, 1019
    - 1913 mrt. 5 - 7, 1020
    - 1913 mrt. 8 - 10, 1021
    - 1913 mrt. 11, 1022
    - 1913 mrt. 12, 1023
    - 1913 mrt. 13 - 17, 1024
    - 1913 mrt. 18 - 22, 1025
    - 1913 mrt. 25 - 31, 1026
    - 1913 apr. 1 - 3, 1027
    - 1913 apr. 4 - 9, 1028
    - 1913 apr. 10 - 12, 1029
    - 1913 apr. 14 - 16, 1030
    - 1913 apr. 17 - 21, 1031
    - 1913 apr. 22 - 24, 1032
    - 1913 apr. 25 - 26, 1033
    - 1913 apr. 28 - 29, 1034
    - 1913 apr. 30, 1035
    - 1913 mei 2 - 3, 1036
    - 1913 mei 5, 1036A
    - 1913 mei 6, 1037
    - 1913 mei 7, 1038
    - 1913 mei 8 - 10, 1039
    - 1913 mei 13 - 14, 1040
    - 1913 mei 15 - 17, 1041
    - 1913 mei 19, 1042
    - 1913 mei 20 - 22, 1043
    - 1913 mei 23 - 26, 1044
    - 1913 mei 27 - 28, 1045
    - 1913 mei 29 - 31, 1046
    - 1913 juni 2 - 4, 1047
    - 1913 juni 5, 1048
    - 1913 juni 6 - 10, 1049
    - 1913 juni 11 - 13, 1050
    - 1913 juni 14 - 17, 1051
    - 1913 juni 18 - 20, 1052
    - 1913 juni 21 - 26, 1053